【裁判字號】    92,易,212
【裁判日期】    920603
【裁判案由】    傷害
【裁判全文】
臺灣彰化地方法院刑事判決                          九十二年度易字第二一二號
    公  訴  人  臺灣彰化地方法院檢察署檢察官
    被      告  甲○○
右列被告因傷害案件，經檢察官提起公訴（九十一年度偵字第五七九一號），本院判
決如左：
    主  文
甲○○傷害人之身體，處拘役拾日，如易科罰金，以佰元折算壹日。
    事  實
一、甲○○與乙○○○係夫妻，二人間具有家庭暴力防治法第三條第一款之家庭成員
    關係。其二人平時即因甲○○積欠信用卡費用時有爭執，於民國九十一年五月二
    十九日上午，甲○○復因乙○○○規勸其勿亂丟煙蒂，二人有所爭執，詎甲○○
    竟基於普通傷害之犯意，於同日上午九時許，在彰化縣線西鄉○○村○○路四二
    二號乙○○○租屋處，以拳頭毆打乙○○○之頭頸部、胸部及四肢，並以腳踢乙
    ○○○之腹部及後腰等處，致乙○○○受有前胸鈍挫傷、四肢多處鈍挫傷、肩頸
    部疼痛、前頸鈍挫傷及下背疼痛等傷害。
二、案經乙○○○女訴由彰化縣警察局和美分局報告臺灣彰化地方法院檢察署檢察官
    偵查起訴。
    理  由
一、右揭事實，業據被告甲○○於本院審理時坦承不諱，且據告訴人乙○○○迭於警
    詢、偵查及本院調查、審理時指訴甚詳，復有秀傳紀念醫院驗傷診斷書一件附卷
    可資佐證，足徵被告自白與事實相符。本件事證明確，被告犯行堪以認定，應依
    法論科。
二、查被告甲○○與告訴人乙○○○女係夫妻，業據彼二人陳明在卷，具有家庭暴力
    防治法第三條第三款所定之家庭成員關係。核被告甲○○所為，係犯刑法第二百
    七十七條第一項之普通傷害罪，並為家庭暴力防治法第二條第二項所稱之家庭暴
    力罪。爰審酌被告犯罪之動機、方法、手段、所生危害，暨犯後坦承犯行之態度
    等一切情狀，量處如主文所示之刑，並諭知易科罰金之折算標準，以示儆懲。
據上論斷，應依刑事訴訟法第二百九十九條第一項前段，刑法第二百七十七條第一項
、第四十一條第一項前段，罰金罰鍰提高標準條例第一條前段、第二條，判決如主文
。
本案經檢察官施教文到庭執行職務。
中    華    民    國    九十二      年      六      月        三        日
                          臺灣彰化地方法院刑事第二庭
                                    審判長法官  林  欽  章
                                    法      官  石  馨  文
                                    法      官  郭  麗  萍
右正本證明與原本無異。
如不服本判決，應於判決送達後十日內向本院提出上訴狀( 須附繕本 )。
告訴人或被害人對於判決如有不服具備理由請求檢察官上訴者，其上訴期間之計算係
以檢察官收受判決正本之日期為準。
                                    法院書記官  施  嘉  玫
中    華    民    國    九十二      年      六      月        五        日
刑法第二百七十七條第一項：
傷害人之身體或健康者，處三年以下有期徒刑，拘役或一千元以下罰金。


司法院資訊處製作；財團法人民間司法改革基金會備份。
